臺灣臺中地方法院刑事判決
111年度訴字第547號
111年度訴字第619號
公  訴  人  臺灣臺中地方檢察署檢察官
被      告  曾維揚



                    （現另案於法務部○○○○○○○○○○○執行中）
義務辯護人  劉佩蓉律師
被      告  鐘祐廷


                    （現另案於法務部○○○○○○○○○執行中）                    
選任辯護人  陳青來律師（法扶律師）
上列被告因違反毒品危害防制條例案件，經檢察官提起公訴（11
0年度偵字第34821號）、追加起訴（111年度偵字第5477號、第9
334號），本院判決如下：
    主    文
曾維揚共同犯販賣第三級毒品而混合二種以上之毒品未遂罪，處
有期徒刑壹年拾月。扣案如附表所示之物均沒收；未扣案蘋果廠
牌IPhone6S行動電話壹支沒收，於全部或一部不能沒收或不宜執
行沒收時，追徵其價額。
丙○○共同犯販賣第三級毒品而混合二種以上之毒品未遂罪，處有
期徒刑貳年肆月。扣案如附表所示之物均沒收；未扣案蘋果廠牌
IPhone6S行動電話壹支沒收，於全部或一部不能沒收或不宜執行
沒收時，追徵其價額。
    犯罪事實
一、曾維揚、丙○○均明知4-甲基甲基卡西酮、甲基-N,N-二甲基
    卡西酮，均係毒品危害防制條例第2條第2項第3款之第三級
    毒品，不得販賣或非法持有第三級毒品純質淨重5公克以上
    ，竟與真實姓名及年籍均不詳通訊軟體微信暱稱「爭鮮壽司
    （魚圖案）（營）」之成年人（下稱暱稱「爭鮮壽司」）共
    同基於販賣第三級毒品而混合同一級別毒品以營利之犯意聯
    絡，由暱稱「爭鮮壽司」負責使用通訊軟體微信帳號向不特
    定人傳送「（正字）金惡魔（正字）（惡魔圖案）（水果圖
    案）0-000 0-0000 00-0000 滿5送1 滿10送2」等暗示販賣
    混合4-甲基甲基卡西酮、甲基-N,N-二甲基卡西酮等二種以
    上第三級毒品之毒飲料包之廣告訊息，並與有意購買毒品之
    不特定購毒者接洽、約定交易事項；曾維揚、丙○○則分別負
    責使用如附表編號3所示手機或蘋果廠牌IPhone6S手機（未
    扣案）互相聯繫並共同外送毒品予購毒者、收取販毒價金之
    工作，欲藉此賺取相當報酬。⒈適警方於民國110年10月27日
    下午2時27分許前某時，發現上開販賣毒品廣告訊息後，由
    無購毒真意之員警佯裝為購毒者，使用通訊軟體微信聯繫暱
    稱「爭鮮壽司」，約定於110年10月27日，以新臺幣（下同
    ）20萬元購買含4-甲基甲基卡西酮、甲基-N,N-二甲基卡西
    酮等二種以上第三級毒品之毒飲料包1000包。⒉復由警方依
    暱稱「爭鮮壽司」所提供通訊軟體Facetime帳號，與丙○○聯
    繫確認具體交易時間、地點後，曾維揚、丙○○即攜帶以附表
    編號2所示提袋裝放如附表編號1所示飲料包（其中僅附表編
    號1⑵所示飲料包檢出含第三級毒品4-甲基甲基卡西酮、甲基
    -N,N-二甲基卡西酮成分），由丙○○駕駛車牌號碼000-0000
    號租賃小客車搭載曾維揚前往臺中市○○區○○路000號前與佯
    裝為購毒者之員警進行毒品交易。⒊嗣曾維揚、丙○○於同日
    晚上10時許抵達上開地點後，推由曾維揚將如附表編號1、2
    所示之物交付予無購毒真意之員警收受後，曾維揚旋即為警
    逮捕，曾維揚、丙○○因而販賣第三級毒品而混合同一級別毒
    品未遂，且經警扣得如附表所示之物。丙○○見曾維揚遭警方
    逮捕後，隨即駕駛上開車輛逃逸，另曾維揚則向警方供出共
    同販賣毒品者即丙○○，嗣於111年1月21日丙○○因另案通緝為
    警逮捕到案，而查悉上情。
二、案經臺北市政府警察局士林分局報告臺灣臺中地方檢察署檢
    察官偵查起訴、追加起訴。
    理    由
一、程序事項
　㈠按於第一審辯論終結前，得就與本案相牽連之犯罪或本罪之
    誣告罪，追加起訴。有左列情形之一者，為相牽連之案件：
    二、數人共犯一罪或數罪者。刑事訴訟法第265條、第7條第
    2款分別定有明文。檢察官原起訴被告曾維揚犯本案犯行，
    嗣以111年度偵字第5477號、第9334號追加起訴書，追加起
    訴被告丙○○共犯本案上開犯行，該追加起訴書於111年3月28
    日送達本院，有臺灣臺中地方檢察署111年3月28日中檢謀玄
    111偵5477字第1119032356號函文在卷可憑。上開追加起訴
    被告丙○○犯本案犯行，與本案原起訴被告曾維揚所犯本案犯
    行間，有數人共犯一罪之相牽連關係，依上開法條規定，檢
    察官於本案言詞辯論終結即111年11月22日前追加起訴，當
    屬合法，本院自應就追加起訴部分予以審判。
　㈡證據能力
　  ⒈以下本案所引用被告以外之人於審判外之言詞或書面陳述
      ，均經本院於審判時當庭直接提示而為合法調查，檢察官
      、被告曾維揚、丙○○及其等辯護人均同意作為證據（見本
      院第547卷二第60頁），本院審酌前開證據作成或取得狀
      況，均無非法或不當取證之情事，亦無顯不可信情況，故
      認為適當而均得作為證據。是前開證據，依刑事訴訟法第
      159條之5 規定，均具有證據能力。
　  ⒉除法律另有規定外，實施刑事訴訟程序之公務員因違背法
      定程序取得之證據，其有無證據能力之認定，應審酌人權
      保障及公共利益之均衡維護，刑事訴訟法第158條之4定有
      明文。本案所引用之非供述證據，並無證據證明係實施刑
      事訴訟程序之公務員違背法定程序所取得，且檢察官、被
      告曾維揚、丙○○及其等辯護人均未表示無證據能力，自應
      認均具有證據能力。
二、認定犯罪事實所憑證據及理由
　㈠上開犯罪事實，業經被告曾維揚、丙○○分別於警詢、偵訊及
    本院審理時，均坦承不諱，核與同案被告丙○○、曾維揚於警
    詢及偵訊中陳述情節大致相符（見第34821號偵卷第33至35
    、37至43、101至104頁、第8233號偵卷第117至119頁、本院
    第619號卷第41至48頁），並有查獲被告曾維揚現場及扣案
    物品照片共3張、臺北市政府警察局士林分局員警110年10月
    27日職務報告1份、員警與暱稱「爭鮮壽司」間對話內容截
    圖7張、交通部民用航空局航空醫務中心110年10月28日航藥
    鑑字第0000000號毒品鑑定書、車牌號碼000-0000號自用小
    客車車輛詳細資料報表、內政部警政署刑事警察局111年2月
    9日刑鑑字第1108027638號、110年12月7日刑紋字第1108022
    433號鑑定書各1份、被告丙○○駕駛車牌號碼000-0000號租賃
    小客車照片1張、臺北市政府警察局士林分局111年6月7日函
    補正譯文製作人署名並檢送譯文1份在卷可稽（第34821號偵
    卷第67至70、75至80、95、119至120、129至130頁、他卷第
    59、125至137頁、本院第547號卷一第118至124頁），核屬
    相符。又扣案如附表編號1⑵所示毒飲料包（即編號B1至B26
    ；重量詳如附表二編號1⑵所示），含有第三級毒品4-甲基甲
    基卡西酮、甲基-N,N-二甲基卡西酮成分，且所含第三級毒
    品4-甲基甲基卡西酮、甲基-N,N-二甲基卡西酮純質淨重分
    別合計1.68公克、3.36公克，上開第三級毒品純質淨重共計
    5.04公克（計算式：1.68＋3.36=5.04公克），有前揭鑑定書
    附卷可佐（見第34821號偵卷第129至130頁），足認被告曾
    維揚、丙○○之自白與上開事證相符，堪以採信。
　㈡按毒品危害防制條例第4條第1項至第4項所稱之「販賣」，其
    內涵著重在出售，應指銷售之行為。有關販賣毒品罪之著手
    ，仍須對外銷售，始為販賣行為之具體實現。此之對外銷售
    ，自買賣毒品之二面關係以觀，固須藉由通訊設備或親洽面
    談與買方聯繫交易，方能供買方看貨或與之議價，以實現對
    特定或可得特定之買方銷售；至於對不特定人或特定多數人
    行銷，進行宣傳、廣告，以招攬買主之情形（例如在網路上
    或通訊軟體「LINE」群組，發布銷售毒品之訊息以求售），
    依一般社會通念，其惡性已對於販賣毒品罪所要保護整體國
    民身心健康之法益，形成直接危險，依據主客觀混合說所採
    著手時點之判斷標準，得認開始實行足以與販賣毒品罪構成
    要件之實現具有必要關聯性之行為，已達著手販賣階段。倘
    若行為人原已有販賣毒品之故意，司法警察或運用之線民僅
    係提供或利用機會，佯與之為買賣毒品行為，使其暴露犯罪
    事證，待其前往交易，予以逮捕、偵辦，此即學理上所稱之
    「誘捕偵查」（即俗稱「釣魚偵查」），仍屬合法取證，於
    此情形，因司法警察或線民並無買受毒品之意，不能真正完
    成買賣行為，而不能認行為人之行為成立販賣毒品既遂罪，
    惟其既親往交易，以實現對特定之買方銷售，應認其已有對
    外銷售之行為，已然著手販賣毒品，即該當販賣毒品未遂罪
    （最高法院111年度台上字第3739號判決意旨參照）。查暱
    稱「爭鮮壽司」以通訊軟體微信傳送「（正字）金惡魔（正
    字）（惡魔圖案）（水果圖案）0-000 0-0000 00-0000 滿5
    送1 滿10送2」等文字內容，乃係暗示販賣第三級毒品混合
    同一級別成分毒飲料包之廣告訊息，揆諸上開說明，暱稱「
    爭鮮壽司」已著手販賣第三級毒品混合同一級別毒品即毒飲
    料包。暱稱「爭鮮壽司」與無購毒真意而佯裝為購毒者之員
    警約定交易毒品後，推由被告曾維揚、丙○○將如附表編號1
    所示之物（含附表編號1⑵所示毒飲料包）外送至上址地點進
    行毒品交易。嗣被告曾維揚、丙○○攜帶前述毒飲料包抵達上
    址，推由被告曾維揚下車與無購毒真意之員警交易毒品後，
    被告曾維揚旋即為警逮捕，並扣得如附表所示之物，足徵被
    告曾維揚、丙○○、暱稱「爭鮮壽司」原即有共同意圖營利而
    販賣毒品之犯意聯絡，並推由被告曾維揚、丙○○前往約定地
    點交易毒品，惟佯裝為購毒者之員警並無購買毒品真意，且
    被告曾維揚當場即為警逮捕，而事實上無法真正完成此次第
    三級毒品而混合同一級別毒品之買賣，應屬販賣第三級毒品
    而混合二種以上之毒品未遂無疑。
　㈢被告曾維揚於本院審理時供稱：其為圖賺取報酬而為本案犯
    行等語（見本院第547號卷二第68頁）；另被告丙○○於本院
    審理時陳稱：其為了賺錢而為本案犯行等語明確（見本院第
    547號卷二第68頁），復衡以販賣毒品罪於我國查緝甚嚴且
    罪刑甚重，倘其中並無任何利益、好處可圖，被告曾維揚、
    丙○○應不至於甘冒為警查緝風險而無償將毒品給予他人，足
    見被告曾維揚、丙○○主觀上確有營利意圖，應可認定。
　㈣綜上，本案事證明確，上開被告犯行均堪以認定，各應依法
    論科。
三、論罪科刑
  ㈠查4-甲基甲基卡西酮、甲基-N,N-二甲基卡西酮為毒品危害防
    制條例第2條第2項第3款所定之第三級毒品，依法不得販賣
    、持有純質淨重5公克以上。核被告曾維揚、丙○○所為，係
    犯毒品危害防制條例第9條第3項、第4條第6項、第3項之販
    賣第三級毒品而混合二種以上之毒品未遂罪。其等販賣而持
    有第三級毒品純質淨重5公克以上之低度行為，為其等販賣
    之高度行為所吸收，不另論罪。
  ㈡被告曾維揚、丙○○與暱稱「爭鮮壽司」間，就本案上開犯行
    有犯意聯絡及行為分擔，為共同正犯。
  ㈢刑之加重減輕
　  ⒈被告曾維揚、丙○○販賣第三級毒品而混合二種以上之同一
      級別毒品未遂罪，應依毒品危害防制條例第9條第3項之規
      定，除適用其中最高級別即販賣第三級毒品之法定刑外，
      並各加重其刑。
　  ⒉按犯毒品危害防制條例第4條至第8條之罪於偵查及歷次審
      判中均自白者，減輕其刑，毒品危害防制條例第17條第2
      項定有明文；其立法意旨在於獎勵犯罪人之悛悔，同時使
      偵查或審判機關易於發現真實，以利查緝，俾收防制毒品
      危害之效。就販賣第三級毒品而混合二種以上之毒品未遂
      罪，其本質上亦為販賣毒品罪，自有毒品危害防制條例第
      17條第2項之適用。被告曾維揚、丙○○於偵查及本院審判
      中就本案犯行均自白不諱，已如前述，自適用毒品危害防
      制條例第17條第2項規定各減輕其刑。
　  ⒊被告曾維揚、丙○○與暱稱「爭鮮壽司」間，推由暱稱「爭
      鮮壽司」對不特定人散布販賣上開混合同一級別第三級毒
      品廣告行為時，即已著手於販賣毒品行為之實行，惟因佯
      裝為購毒者之員警自始即無購買毒品真意而未遂，且其所
      生危害既較既遂犯輕，爰均依刑法第25條第2項之規定，
      按既遂犯之刑度各減輕其刑。並就被告丙○○部分，依上開
      順序依法先加重後遞減輕其刑。
　  ⒋按毒品危害防制條例第17條第1項所謂「供出毒品來源，因
      而查獲其他正犯或共犯者，減輕或免除其刑」，係指具體
      提供毒品來源之資訊，使具有調查或偵查犯罪職權之公務
      員知悉而對之發動調查或偵查，並據以破獲毒品來源之人
      及其犯行而言。而其中所謂「查獲」，除指查獲該其他正
      犯或共犯外，並兼及被告所指其毒品來源之事（最高法院
      110年度台上字第2936號判決意旨參照）。經查，本案檢
      警係因被告曾維揚供稱並指認其毒品來源為被告丙○○後，
      始因而查獲其他共犯即被告丙○○等情，有臺北市政府警察
      局士林分局111年6月9日函、本院111年11月21日公務電話
      紀錄各1份在卷可稽（見本院第547號卷一第107至108頁、
      本院第547號卷二第87頁），足認被告曾維揚確已供出毒
      品來源，並提供可資查證之具體線索，使偵查機關查獲其
      共犯即同案被告丙○○，核與毒品危害防制條例第17條第1
      項所定要件相符，自應依上開規定，予以減輕其刑。並就
      被告曾維揚部分，按上開順序，依法先加重後遞減輕其刑
      。又本案並未因被告丙○○之供述而查獲毒品來源等情，有
      臺灣臺中地方檢察署111年6月13日函1份在卷可憑（見本
      院第547號卷一第149頁），自無從依毒品危害防制條例第
      17條第1項規定減輕或免除其刑，附此敘明。
  ㈣被告曾維揚之辯護人為被告曾維揚辯以：被告曾維揚係因一
    時缺錢花用始涉險從事毒品交易行為，並請考量本案查扣含
    第三級毒品成分之毒飲料包不多及被告曾維揚之家庭情況等
    情（見本院第547號卷一第71頁、本院第547號卷二第75至85
    頁）；被告丙○○之辯護人為被告丙○○辯以：被告丙○○並非本
    案犯行之核心主導人物，並請考量被告丙○○之家庭情況等情
    （見本院第619號97、181頁），依刑法第59條規定減輕其刑
    等語。惟查：
　　⒈按刑法第59條規定之酌量減輕其刑，必須犯罪另有特殊之
      原因與環境，在客觀上足以引起一般同情，認為即使予以
      宣告法定最低度刑，猶嫌過重者，始有其適用。此所謂法
      定最低度刑，固包括法定最低本刑；惟遇有其他法定減輕
      之事由者，則應係指適用其他法定減輕事由減輕其刑後之
      最低度刑而言。倘被告別有法定減輕事由者，應先適用法
      定減輕事由減輕其刑後，猶認其犯罪之情狀顯可憫恕，即
      使科以該減輕後之最低度刑仍嫌過重者，始得適用刑法第
      59條規定酌量減輕其刑（最高法院100年度台上字第744 
      號判決意旨參照）。
　　⒉查毒品之危害，除戕害施用者之身心健康外，復因毒品施
      用者為取得購買毒品所需之金錢，亦衍生家庭、社會治安
      問題。查被告曾維揚、丙○○明知販賣毒品行為對於他人身
      心健康及社會治安之危害，且為我國法律所嚴禁，竟為圖
      賺取報酬，與暱稱「爭鮮壽司」分工合作為本案犯行，且
      係由暱稱「爭鮮壽司」透過使用者數量甚多之通訊軟體微
      信散布暗示販賣毒品廣告，被告曾維揚、丙○○則負責共同
      外送毒品，可接觸之客源更多，加速毒品廣泛流竄，惡性
      匪淺。並考量販賣第三級毒品而混合二種以上之毒品罪經
      先加重其刑後之最輕法定本刑為7年1月以上有期徒刑，被
      告曾維揚就本案犯行再依毒品危害防制條例第17條第2項
      、刑法第25條第2項、毒品危害防制條例第17條第1項遞減
      輕其刑後，被告丙○○就本案犯行再依毒品危害防制條例第
      17條第2項、刑法第25條第2項遞減輕其刑後，實難認有何
      情輕法重之處，客觀上亦未足引起一般同情，洵無適用刑
      法第59條規定酌減其刑之餘地。被告曾維揚、丙○○之辯護
      人前揭所辯，並不足採。
  ㈤爰以行為人之責任為基礎，審酌被告曾維揚、丙○○年紀尚輕
    ，因有相當家庭經濟壓力，為圖賺取金錢，明知上開毒品為
    毒品危害防制條例所列管之第三級毒品，不得非法販賣、持
    有純質淨重5公克以上，且第三級毒品對於他人身心健康、
    社會秩序之危害至深且鉅，施用毒品者容易上癮而戒除不易
    ，仍無視於國家杜絕毒品之禁令，與暱稱「爭鮮壽司」分工
    合作，由暱稱「爭鮮壽司」使用傳播方式無遠弗屆之通訊軟
    體微信散布販賣毒品廣告、與購毒者約定交易事宜，被告曾
    維揚、丙○○共同負責外送第三級毒品，並著手販賣上開毒飲
    料包欲牟利，加速毒品擴散，肇生他人施用毒品之來源，戕
    害國民身心健康，且有孳生其他犯罪之可能，所為實不足取
    ；另考量被告曾維揚、丙○○著手販賣之毒品數量、價格、共
    同販賣毒品參與程度及角色；兼衡被告曾維揚、丙○○均坦承
    犯行之犯後態度、犯罪手段、智識程度及生活狀況（詳如本
    院第547號卷二第179頁所示）等一切情狀，分別量處如主文
    所示之刑。
四、沒收部分
　㈠扣案如附表編號1⑵所示毒飲料包，送驗抽檢後驗得第三級毒
    品4-甲基甲基卡西酮、甲基-N,N-二甲基卡西酮成分，已如
    前述。且扣案如附表編號1⑵所示毒飲料包，係供被告曾維揚
    、丙○○與佯裝為購毒者之員警交易之毒品，業經被告曾維揚
    、丙○○於本院審理時供述明確（本院第547號卷一第156、29
    9頁、本院第547號卷二第65頁）。是以，扣案如附表編號1⑵
    所示第三級毒品均屬違禁物，爰依刑法第38條第1項規定沒
    收。扣案之第三級毒品外包裝均難以與毒品完全析離，應一
    併沒收。至鑑驗所耗損之部分既已滅失，無庸再予宣告沒收
    ，附此敘明。
　㈡按犯第4條至第9條、第12條、第13條或第14條第1項、第2 項
    之罪者，其供犯罪所用之物，不問屬於犯罪行為人與否，均
    沒收之，毒品危害防制條例第19條第1項定有明文。經查：
　　⒈扣案如附表編號1⑴⑶⑷所示飲料包，雖未驗得第三級毒品成
      分，惟仍係供被告曾維揚、丙○○與佯裝為購毒者之員警交
      易所用之物；扣案如附表編號2所示提袋則係供裝放如附
      表編號1所示飲料包所用之物；扣案如附表編號3所示手機
      則係被告曾維揚所有，並供其與被告丙○○於本案犯行聯繫
      時所用之物等情，業經被告曾維揚、丙○○於本院審理時供
      述在卷（本院第547號卷一第156、299頁、本院第547號卷
      二第65頁）。爰依毒品危害防制條例第19條第1項規定，
      不問屬於犯罪行為人與否，均予以宣告沒收。
　　⒉被告丙○○於本院審理時供稱：其為本案犯行時，係以其所
      有之蘋果廠牌IPhone6S手機安裝通訊軟體Telegram與被告
      曾維揚聯繫等語（見本院第547號卷二第68頁），是未扣
      案蘋果廠牌IPhone6S手機為被告丙○○所有並供其為本案犯
      行所用之物，爰依毒品危害防制條例第19條第1項規定，
      不問屬於犯罪行為人與否，宣告沒收，且依刑法第38條第
      4項規定諭知於全部或一部不能沒收或不宜執行沒收時，
      追徵其價額。
據上論斷，應依刑事訴訟法第299條第1項前段，毒品危害防制條
例第4條第6項、第3項、第9條第3項、第17條第1項、第2項、第1
9條第1項，刑法第11條、第28條、第25條第2項、第38條第1項、
第4項，判決如主文。
本案經檢察官張依琪提起公訴、檢察官甲○○追加起訴，檢察官林
卓儀、乙○○到庭執行職務。
中　　華　　民　　國　　111 　年　　11　　月　　29　　日
                  刑事第四庭  審判長法  官 唐中興
                                    法  官 李宜娟
                                    法  官 李怡真
以上正本證明與原本無異。
如不服本判決應於收受送達後20日內向本院提出上訴書狀，並應
敘述具體理由；其未敘述上訴理由者，應於上訴期間屆滿後20日
內向本院補提理由書（均須按他造當事人之人數附繕本）「切勿
逕送上級法院」。
　　　　                            書記官  林怡君
中　　華　　民　　國　　111 　年　　11　　月　　30　　日
附錄本案論罪科刑法條全文：
毒品危害防制條例第9條
成年人對未成年人販賣毒品或犯前三條之罪者，依各該條項規定
加重其刑至二分之一。
明知為懷胎婦女而對之販賣毒品或犯前三條之罪者，亦同。
犯前五條之罪而混合二種以上之毒品者，適用其中最高級別毒品
之法定刑，並加重其刑至二分之一。

毒品危害防制條例第4條
製造、運輸、販賣第一級毒品者，處死刑或無期徒刑；處無期徒
刑者，得併科新臺幣3千萬元以下罰金。
製造、運輸、販賣第二級毒品者，處無期徒刑或10年以上有期徒
刑，得併科新臺幣1千5百萬元以下罰金。
製造、運輸、販賣第三級毒品者，處7年以上有期徒刑，得併科
新臺幣1千萬元以下罰金。
製造、運輸、販賣第四級毒品者，處5年以上12年以下有期徒刑
，得併科新臺幣5百萬元以下罰金。
製造、運輸、販賣專供製造或施用毒品之器具者，處1年以上7年
以下有期徒刑，得併科新臺幣1百50萬元以下罰金。
前五項之未遂犯罰之。
附表：
編號 扣案物品名稱 鑑驗結果 備註 1 「蘋果咬一口」包裝之毒飲料包916包（含包裝袋） ⑴編號A1至A14 ①驗前總淨重約64.40公克。 ②隨機抽取A1鑑定：經檢視內含白色晶體，淨重5.29公克，取0.19公克鑑定用罄，餘5.10公克。未檢出第二級毒品甲基安非他命、第三級毒品愷他命等常見毒品成分。 ⒈參見內政部警政署刑事警察局111年2月9日刑鑑字第1108027638號鑑定書（見第34821號偵卷第129至130頁）。 ⒉編號1⑵係供被告曾維揚、丙○○與佯裝購毒者之員警交易所用毒飲料包，不問屬於犯罪行為人與否，應予宣告沒收。 ⒊編號1⑴⑶⑷均係供被告曾維揚、丙○○為本案犯行所用之物，不問屬於犯罪行為人與否，均應予宣告沒收。   ⑵編號B1至B26 ①驗前總淨重約84.08公克。 ②隨機抽取編號B1鑑定：經檢視內含綠色粉末，淨重2.85公克，取0.31公克鑑定用罄，餘2.54公克。檢出第三級毒品4-甲基甲基卡西酮、甲基-N,N-二甲基卡西酮。測得4-甲基甲基卡西酮純度約2%、甲基-N,N-二甲基卡西酮純度約4%。 ③推估B1至B26均含4-甲基甲基卡西酮之驗前總純質淨重約1.68公克；均含甲基-N,N-二甲基卡西酮之驗前總純質淨重約3.36公克。    ⑶編號C1至C151 ①驗前總純質淨重約563.73公克。 ②隨機抽取編號C1鑑定：經檢視內含褐色粉末。淨重4.80公克，取0.33公克鑑定用罄，餘4.47公克。未檢出第二級毒品甲基安非他命、第三級毒品愷他命等常見毒品成分。    ⑷編號D1至D725 ①驗前總淨重約1588.75公克。 ②隨機抽取D1鑑定：經檢視內含白色粉末。淨重2.36公克，取0.09公克鑑定用罄，餘2.27公克。未檢出第二級毒品甲基安非他命、第三級毒品愷他命等常見毒品成分。  2 粉色袋子1個 無 係供被告曾維揚、丙○○裝放本案飲料包所用之物，不問屬於犯罪行為人與否，應予宣告沒收。 3 三星廠牌智慧型手機1支（含門號0000-000000號、門號0000-000000號晶片卡各1張） 無 為被告曾維揚所有並供其於本案犯行聯繫被告丙○○所用之物，不問屬於犯罪行為人與否，沒收之。